---
title: ""
date: '`r Sys.Date()`'
output: html_document
author: Guido
params:
  distanza: 2000
  distanza_elevation: 100
  da_eliminare: ""
  file_input: "serie controllate"
  regione: "Emilia Romagna"
  param: ""
---


```{r setup,echo=FALSE,error=FALSE,include=FALSE,warning=FALSE,message=FALSE}
#Programma per trovare possibili associazioni fra serie limitrofe (serie da unire e quindi da omogeneizzare)
#31 agosto 2021


#Questo programma serve a identificare le serie sufficientemente lunghe per la stima dei trend e per il calcolo dei climatologici 1991-2020. Il
#programma genera in output anche serie "unione": identifica le serie limitrofe che rispondono a determinati criteri di completezza e genera delle
#nuove serie "unione" frutto dell'unione di due serie limitrofe.

#I File di input possono essere:
#-i file unici di input per i controlli di qualita (quindi tre file: precipitazione.csv, tmax.csv e tmin.csv)
#-i file di output dei controlli di qualita (spaziali o di autoconsistenza, quindi un file per ciascuna serie)

#Per l'omogeneizzazione delle serie il processo dovrebbe essere il seguente:
# - controlli di qualita
# - eventuali controlli spaziali
# - identifico le serie utili alla stima dei trend/climatologici mediante questo programma.

#Per utilizzare come input di questo programma le serie di output dei controlli di qualita utilizzare params$file_input dell'header YAML
#e metterlo uguale a "serie controllate" (altrimenti utilizzare la stringa "serie raw")

#Questo programma oltre i file di dati ha bisogno anche del file di anagrafica delle stazioni.

#rmarkdown::render("descrizioneSerie.Rmd") <---per utilizzare View (la prima volta che va fatto girare il programma)

#Far girare il codice una prima volta. Guardare la mappa, gli output e verificare se esistono delle stazioni che compaiono in piu' serie.
#Questo succede ad esempio nel caso dell'Emilia ROmagna dove tre serie sono molto vicine e una stessa stazione compare nella creazione di due
#serie differenti. L'unico modo per eliminare questi duplicati e' guardare i risultati e poi far rigirare il codice inserendo i codici stazioni
#da eliminare dall'output nel vettore dei paramtri (params dell'header YAML) "da_eliminare".

#Se da RStudio viene fatto generare il file html "browser" e "View" non funzionano. Quindi per verificare l'output una prima volta e' necessario
#generare il file html mediante rmarkdown::render dalla console di RStudio.
library("tidyverse")
library("climatologici")
library("guido")
library("sf")
library("leaflet")
library("seplyr")
library("guido")
library("visdat")
library("downloadthis")
library("knitr")
library("DT")
annoI<-1961
annoF<-2020

creaCalendario(annoI,annoF)->calendario

tolower(str_replace(str_replace(params$regione," +",""),"'",""))->REGIONE


#una serie "unione" che inizia dopo di PRIMO_ANNO_DISPONIBILE va scartata
PRIMO_ANNO_DISPONIBILE<-2000

#una serie "unione" che termina prima di ULTIMO_ANNO_DISPONIBILE va scartata
ULTIMO_ANNO_DISPONIBILE<-2018

#scartiamo le serie troppo corte. Utilizziamo come soglia 5: una serie lunga 5 anni puo' essere utile per allungare una serie piu' lunga
NUMERO.MINIMO.ANNI<-5

#quale parametro: usare prcp per la precipitazione!!
PARAM<-params$param

#file dati
FILE.DATI<-paste0(PARAM,".csv")



#file anagrafica
FILE.ANAGRAFICA<-list.files(pattern="^reg.+csv$")
stopifnot(length(FILE.ANAGRAFICA)==1)
print(glue::glue("File anagrafica: {FILE.ANAGRAFICA}"))

#parametri per aggregare dati giornalieri a livello mensile
MAX.SIZE.BLOCK.NA<-5
MAX.NA<-10

if(grepl("^p",PARAM)){ 
  MAX.NA<-0
  MAX.SIZE.BLOCK.NA<-0 
  FILE.DATI<-"precipitazione.csv"
}

anni<-annoI:annoF

#### Inizio


if(params$file_input=="serie raw"){
  
  if(!file.exists(FILE.DATI)) stop(glue::glue("{FILE.DATI} non trovato!"))
  
  #questi sono i dati nel formato per il controllo di qualità delle serie giornaliere
  read_delim(FILE.DATI,delim=";",col_names = TRUE,col_types = YYMMDD_TYPE) %>%
    filter(yy>=annoI & yy<=annoF)->dati
  
}else{
  
  list.files(pattern="^[0-9a-zA-Z]+\\.txt$")->ffile
  setdiff(ffile,"codici.txt")->ffile
  
  if(!length(ffile)) stop("Nessun file di output dei controlli di qualita' trovato nella directory!")
  
  purrr::map(ffile,.f=function(nomeFile){
    
    str_remove(nomeFile,"\\.txt")->codice
    read_delim(nomeFile,delim=",",col_names=TRUE,col_types=cols(year=col_integer(),month=col_integer(),day=col_integer(),.default=col_double())) %>%
      rename(yy=year,mm=month,dd=day) %>%
      seplyr::select_se(c("yy","mm","dd",PARAM)) %>%
      seplyr::rename_se(c(codice:=PARAM)) %>%
      filter(yy>=annoI & yy<=annoF)
    
    
  }) %>% reduce(.f=left_join,.init=calendario)->dati
  
}


ncol(dati)-3->NUMERO_SERIE


#########################################
#AGGREGAZIONE DATI GIORNALIERI
#########################################
ClimateData(dati,param = PARAM)->cdati

#questi parametri cambiano in base alla temperatura e precipitazione
aggregaCD(cdati,max.na = MAX.NA,rle.check = TRUE,max.size.block.na = MAX.SIZE.BLOCK.NA)->mdati

#per unire le serie utilizziamo sia per temperatura che per precipitazione max.na=4. In realtà questi valori potrebbero essere rivisti in base al tipo di analisi da effettuare (estremi, climatologici...)
aggregaCD(mdati,max.na = 4,rle.check = TRUE,max.size.block.na = 1,ignore.par = FALSE,seasonal = TRUE)->ydati

#eliminiamo le serie senza dati
purrr::map(as.data.frame(ydati),.f=function(serie){
  
  
  serie[!is.na(serie)]->out
  if(!length(out)) return(NULL)
  
  out
  
}) %>% compact->listaSerie

if(!length(listaSerie)) stop("Non ci sono serie con dati!!!")

length(listaSerie)->NUMERO_DI_SERIE_CON_DATI

#serie ordinate in ordine decrescente in base al numero di anni disponibili
purrr::map_int(listaSerie,.f=length)->numeroAnni
sort(numeroAnni,decreasing = TRUE)->numeroAnni

numeroAnni[numeroAnni>=NUMERO.MINIMO.ANNI]->stazioniLunghe
if(!length(stazioniLunghe)) stop(glue::glue("Non ci sono serie con almeno {NUMERO.MINIMO.ANNI} anni di dati annuali!"))


############################
#### Elaborazione anagrafica
############################

#ok ho trovato delle serie che hanno dati e hanno almeno {NUMERO.MINIMO.ANNI} anni di dati annuali. 
#Cominciamo ad analizzare le stazioni limitrofe. Possono presentarsi due casi:
# - le serie si sovrappongono completamente nel corso degli anni
# - le serie si sovrappongono parzialmente.

#Nel primo caso restituiamo entrambe le serie, e poi verra' valutata la validità di ciascuna serie in termini di completezza e continuiaà. 
#Se a fine programma entrambe le serie sono valide, il programma andrà fatto rigirare passando i codici delle serie da eliminare.

#Nel secondo caso creiamo una serie "unione": si tratta di una serie che ha nella sua parte iniziale i valori della serie A per poi terminare
#con i valori della serie B limitrofa. Le serie "unione" ci permettono di preseguire serie storiche.

read_delim(FILE.ANAGRAFICA,delim=";") %>%
  mutate(SiteID=as.character(SiteID)) %>%
  filter(SiteID %in% names(stazioniLunghe))->ana


#se manca qualcuno di questi dati il programma si blocca
which(is.na(ana$Elevation))->righe
stopifnot(!length(righe))

which(is.na(ana$Longitude))->righe
stopifnot(!length(righe))

which(is.na(ana$Latitude))->righe
stopifnot(!length(righe))

st_as_sf(ana,coords=c("Longitude","Latitude"),crs=4326)->sfAna
st_transform(sfAna,crs=32632)->sfAna
st_distance(sfAna)->matrice_distanze
tibble(as.data.frame(matrice_distanze))->matrice_distanze

names(matrice_distanze)<-ana$SiteID
matrice_distanze$SiteID<-ana$SiteID

#identifichiamo le stazioni vicine rispetto alla soglia definita in params$distanza
matrice_distanze %>%
  tidyr::gather(key="SiteID2",value="distanza",-SiteID) %>%
  filter(SiteID!=SiteID2) %>%
  mutate(distanza=round(as.numeric(distanza),1)) %>%
  filter(distanza<=as.numeric(params$distanza))->stazioniVicine


serieLimitrofe<-NULL

#Potrebbero non esserci stazioni limitrofe nel raggio di ricerca definito da params$distanza
#In questo caso il programma deve proseguire analizzando le singole serie
if(nrow(stazioniVicine)){

  ana %>%
    filter(SiteID %in% stazioniVicine$SiteID)->subAna1
  
  ana %>%
    filter(SiteID %in% stazioniVicine$SiteID2) %>%
    rename(SiteID2=SiteID)->subAna2
  
  left_join(stazioniVicine,subAna1)->new_ana
  left_join(new_ana,subAna2,by=c("SiteID2"))->newAna
  
  
  #################### mettiamo da parte i codici SiteID e SiteID2 delle stazioni limitrofe: ci servono per identificare le altre stazioni, ovvero quelle che non
  #hanno nessuna stazione limitrofa
  #################################
  c(newAna$SiteID,newAna$SiteID2)->serieLimitrofe

  
  
  #verifico non solo la distanza nello spazio ma anche in quota
  newAna %>%
    mutate(distanzaElevation=round(abs(Elevation.x-Elevation.y),1)) %>%
    filter(distanzaElevation<=as.numeric(params$distanza_elevation))->newAna
  
  #questo if serve perche in base alla quota newAna potrebbe non contenere stazioni limitrofe
  if(nrow(newAna)){ 
  
    
    newAna %>%
      dplyr::select(SiteID,SiteID2,SiteName.x,SiteName.y,distanza,distanzaElevation,Elevation.x,Elevation.y,everything()) %>%
      dplyr::distinct(distanza,distanzaElevation,.keep_all = TRUE)->newAna 
    #potrebbero esserci due stazioni che distano da una stessa stazione lo stesso numero di metri in piano e in altezza..ma quanto probabile che capiti?

    #Ok ho stazioni limitrofe nello spazio e in quota. Se le due serie si sovrappongono completamente nel tempo, allora restituisco una riga
    #per ciascuna delle due stazioni. Se invece si sovrappongono parzialmente restituisco una sola riga di informazioni in cui compaiono i codici delle due serie
    #e il codice nella nuova serie "unione".
    
    purrr::map2_df(.x=newAna$SiteID,.y=newAna$SiteID2,.f=function(.x,.y){
      
      #ydati: dati aggregati a livello annuale  
      ydati[,c(.x,.y)]->suby
      as.data.frame(suby)->suby
      names(suby)<-c("yy","serie1","serie2")
      
      #vedo quale serie finisce piu' tardi: il codice di questa serie sarà il codice della nuova serie "unione"  
      which(!is.na(suby$serie1))->datiValidi1
      max(datiValidi1)->ultimo_anno_valido1
      min(datiValidi1)->primo_anno_valido1
      
      which(!is.na(suby$serie2))->datiValidi2
      max(datiValidi2)->ultimo_anno_valido2
      min(datiValidi2)->primo_anno_valido2
      
      ##
      if((ultimo_anno_valido1 > ultimo_anno_valido2) & (primo_anno_valido1 > primo_anno_valido2)){
        
        nomeSerie<-.x
        annoInizioSerie<-primo_anno_valido1
        annoFineSerie<-ultimo_anno_valido1 
        
      }else if((ultimo_anno_valido2 > ultimo_anno_valido1) & (primo_anno_valido2 > primo_anno_valido1)){
        
        nomeSerie<-.y
        annoInizioSerie<-primo_anno_valido2
        annoFineSerie<-ultimo_anno_valido2
        
      }else{
        
    
        nomeSerie<-.x
        annoInizioSerie<-primo_anno_valido1
        annoFineSerie<-ultimo_anno_valido1 
        
        tibble(SiteID=.x,
               SiteID2=NA,
               ultimo_anno_valido.x=anni[ultimo_anno_valido1],
               ultimo_anno_valido.y=anni[ultimo_anno_valido2],
               nomeSerieUnione=nomeSerie,
               annoInizioSerie=anni[annoInizioSerie],
               annoFineSerie=anni[annoFineSerie],
               primo_anno_valido.x=anni[primo_anno_valido1],
               primo_anno_valido.y=anni[primo_anno_valido2],
               temp=max(ultimo_anno_valido.x,ultimo_anno_valido.y))->meta1
        
        nomeSerie<-.y
        annoInizioSerie<-primo_anno_valido2
        annoFineSerie<-ultimo_anno_valido2
        
        tibble(SiteID=NA,
               SiteID2=.y,
               ultimo_anno_valido.x=anni[ultimo_anno_valido1],
               ultimo_anno_valido.y=anni[ultimo_anno_valido2],
               nomeSerieUnione=nomeSerie,
               annoInizioSerie=anni[annoInizioSerie],
               annoFineSerie=anni[annoFineSerie],
               primo_anno_valido.x=anni[primo_anno_valido1],
               primo_anno_valido.y=anni[primo_anno_valido2],
               temp=max(ultimo_anno_valido.x,ultimo_anno_valido.y))->meta2
        
        return(bind_rows(meta1,meta2))
        
      } 
      
      
      #genero un tibble in cui compaiono i codici delle due serie che vado ad unire, l'anno di inizio e l'anno di fine di ciascuna serie e il codice che assumerà la serie "unione"  
      tibble(SiteID=.x,
             SiteID2=.y,
             ultimo_anno_valido.x=anni[ultimo_anno_valido1],
             ultimo_anno_valido.y=anni[ultimo_anno_valido2],
             nomeSerieUnione=nomeSerie,
             annoInizioSerie=anni[annoInizioSerie],
             annoFineSerie=anni[annoFineSerie],
             primo_anno_valido.x=anni[primo_anno_valido1],
             primo_anno_valido.y=anni[primo_anno_valido2],
             temp=max(ultimo_anno_valido.x,ultimo_anno_valido.y))
      
    })->metaInfo
    
    #metaInfo contiene le informazioni sulle serie "unione" o sulle singole serie limitrofe che pero' non ho unito in quanto si sovrappongono totalmente nel tempo

    metaInfo %>%
      filter(!is.na(SiteID) & !is.na(SiteID2))->per_merge

    left_join(per_merge,newAna)->temp1

    metaInfo %>%
      filter(!is.na(SiteID) & is.na(SiteID2))->zz
    left_join(zz %>% dplyr::select(-SiteID2),newAna) %>% dplyr::select(-SiteID2,-matches("^.+\\.y"))->temp2

    metaInfo %>%
      filter(is.na(SiteID) & !is.na(SiteID2))->zz
    left_join(zz %>% dplyr::select(-SiteID),newAna) %>% dplyr::select(-SiteID,-matches("^.+\\.y"))->temp3

    #newAna e' l'anagrafica che contiene informazioni sulle serie limitrofe, che le abbia unite o meno
    bind_rows(temp1,temp2,temp3) %>%
      filter(nomeSerieUnione %in% c(SiteID,SiteID2))->newAna

    #############
    # Verifichiamo che non ci siano doppioni, serie utilizzate due volte per formare una nuova serie
    ############
    
    #potrebbe succedere che una serie "unione" abbia lo stesso codice di un'altra serie "unione" (succede quando una stessa serie 
    #contribuisce a costruire la parte finale di una serie unione). Aggiungiamo dei suffissi per distinguere queste nuove serie. 
    #Attenzione: comunque potrebbe succedere che una stessa serie contribuisca alla parte iniziale di due serie. Di questo me ne accorgo solo guardando
    #i risultati del programma. La presenza di serie che contribuiscono alla creazione di piu' serie unione va gestita facendo rigirare il programma
    #con i codici delle serie da eliminare in params$da_eliminare.
    which(table(newAna$nomeSerieUnione) > 1)->quali
    
    if(length(quali)){#quali
      
      purrr::walk(names(quali),.f=function(codice){ 
        
        
        nrow(newAna[newAna$nomeSerieUnione %in% codice, ])->quanti_ripetuti
        newAna[newAna$nomeSerieUnione %in% codice, ]$nomeSerieUnione<<-paste0(newAna[newAna$nomeSerieUnione %in% codice, ]$nomeSerieUnione,"_",1:quanti_ripetuti)
        
      })#su walk
    
      
    }#quali


    #unione serie: creo un dataframe di dati giornaliere con le serie che compaiono in newAna. Queste sono serie limitrofe sciolte o serie "unione".
    #Partendo da questo dataframe ricalcolo i dati annuali e verifico la completezza e continuià delle serie. Le serie che non soddisferanno questi criteri 
    #verranno eliminate.
    purrr::map(.x=1:nrow(newAna),.f=function(riga){ 
      
    
      newAna[riga,]$SiteID->SiteID 
      newAna[riga,]$SiteID2->SiteID2
      newAna[riga,]$nomeSerieUnione->nomeSerieUnione
      #bak1 contiene i nomi delle serie limitrofe (unione o sciolte) con eventuali suffissi identificati da "_". Per estrarre i dati
      #giornalieri devo eliminare questi suffissi.
      nomeSerieUnione->bak1
      str_remove(nomeSerieUnione,"_.+")->nomeSerieUnione
      
      #se SiteID o SiteID2 == NA significa che si tratta di una serie limitrofa a un'altra serie ma che non e' stata unita ed e' rimasta sciolta. Questa serie la 
      #restituisco cosi come e'.
      if(any(is.na(c(SiteID,SiteID2)))) return(dati[,c("yy","mm","dd",nomeSerieUnione)] %>% seplyr::rename_se(c(bak1:=nomeSerieUnione)))
      
      c(SiteID,SiteID2)[!grepl(paste0("^",nomeSerieUnione,"$"),c(SiteID,SiteID2))]->nomeAltraSerie
      str_remove(nomeAltraSerie,"_.+")->nomeAltraSerie
      
      #la serie unione dovra avere tutti i dati dalla prima serie piu' i dati della seconda serie, il codice qui sotto fa proprio il 
      #merge fra i due tronconi da unire
      newAna[riga,]$annoInizioSerie->annoInizioSerie
    
      dati[,c("yy","mm","dd",nomeSerieUnione)] %>%
        filter(yy>=annoInizioSerie) %>%
        seplyr::rename_se(c(bak1:=nomeSerieUnione))->subDati1
      
      dati[,c("yy","mm","dd",nomeAltraSerie)] %>%
        filter(yy< annoInizioSerie) %>%
        seplyr::rename_se(c(bak1:=nomeAltraSerie))->subDati2  
      
      bind_rows(subDati1,subDati2) %>%
        arrange(yy,mm,dd)
      
    }) %>% purrr::reduce(.,.f=left_join,.init = calendario)->finale

    #### Ok, a questopunto posso utilizzare finale per ricostruire le serie annuali e verificarne continuita e completezza
    ClimateData(finale,param = PARAM)->cdati2
    #questi parametri cambiano in base alla temperatura e precipitazione
    aggregaCD(cdati2,max.na = MAX.NA,rle.check = TRUE,max.size.block.na = MAX.SIZE.BLOCK.NA)->mdati2
    #per unire le serie utilizziamo sia per temperatura che per precipitazione max.na=4. In realtà questi valori potrebbero essere rivisti in base al tipo di 
    #analisi da effettuare (estremi, climatologici...)
    aggregaCD(mdati2,max.na = 4,rle.check = TRUE,max.size.block.na = 1,ignore.par = FALSE,seasonal = TRUE)->ydati2


    #continuita e completezza
    purrr::map(.x=newAna$nomeSerieUnione,.f=function(.x){
      
    
      as.vector(ydati2[,.x])->serie
      which(!is.na(serie))->quali
      
      if(!length(quali)) return()
      
      min(quali)->primoAnnoValido
      max(quali)->ultimoAnnoValido
      
      if(anni[primoAnnoValido]>PRIMO_ANNO_DISPONIBILE) return()
      if(anni[ultimoAnnoValido]< ULTIMO_ANNO_DISPONIBILE) return()
      
      ydati2[primoAnnoValido:ultimoAnnoValido,.x]->subydati2
      checkSeriesValidity(subydati2,percentuale.anni.validi = 80,max.size.block.na = 14,ultimi_anni_validi = 0,lunghezza.minima.serie = 10)->ris
      
      
      if(is.null(ris)) return()
      
      #print(plot(ydati2[,c(.x)],main=.x))
    
      .x
      
    })->codiciSerieValide

    #codiciSerieValide contiene solo i codici di serie che hanno delle serie limitrofe nel raggio di tot kilometri (params$distanza)
    #vanno poi verificate le serie che non hanno limitrofe nel raggio stabilito da "distanza" ma che possono essere ccomunque valide.
    purrr::compact(codiciSerieValide)->codiciSerieValide

    if(length(codiciSerieValide)){
  
      unlist(codiciSerieValide)->codiciSerieValide

      newAna %>%
        filter(nomeSerieUnione %in% codiciSerieValide)->newAna
      
      as.data.frame(ydati2[,codiciSerieValide])->df
      
      #se controllando i risultati ci accorgiamo che ci sono serie che contribuiscono alla creazione di due o piu' serie "unione" facciamo
      #rigirare il programma inserendo in params$da_eliminare i codici che vanno tolti da "codiciSerieValide"
      if(length(params$da_eliminare)) setdiff(names(df),c("yy",params$da_eliminare))->codiciSerieValide  
      
      newAna %>%
        filter(nomeSerieUnione %in% codiciSerieValide)->newAna

  
    }else{
      codiciSerieValide<-NULL 
    }#fine if
    
  } #if sulla quota
  
}#if su nrow(ana)



#################################
#Esaminiamo le stazioni che non hanno stazioni limitrofe nel raggio di params$distanza 
#################################
names(ydati)->codiciSerieSenzaLimitrofe

if(!is.null(serieLimitrofe))  setdiff(codiciSerieSenzaLimitrofe,serieLimitrofe)->codiciSerieSenzaLimitrofe

#su queste serie senza limitrofe faccio gli stessi controlli fatto sulle serie che hanno stazioni limitrofe: controlli di continuita e completezza sugli aggregati annuali
#utilizzando ydati che ho già calcolato precedentemente
purrr::map(.x=codiciSerieSenzaLimitrofe,.f=function(.x){
  
  #queste serie le prendo da ydati e non da ydati2
  as.vector(ydati[,.x])->serie
  which(!is.na(serie))->quali
  
  if(!length(quali)) return()
  
  min(quali)->primoAnnoValido
  max(quali)->ultimoAnnoValido
  
  if(anni[primoAnnoValido]>PRIMO_ANNO_DISPONIBILE) return()
  if(anni[ultimoAnnoValido]< ULTIMO_ANNO_DISPONIBILE) return()
  
  ydati[primoAnnoValido:ultimoAnnoValido,.x]->subydati
  checkSeriesValidity(subydati,percentuale.anni.validi = 80,max.size.block.na = 14,ultimi_anni_validi = 0,lunghezza.minima.serie = 10)->ris
  
  
  if(is.null(ris)) return()

  .x
  
})->codiciSerieValideSenzaLimitrofe

#codiciSerieValide contiene solo i codici di serie che hanno delle serie limitrofe nel raggio di tot kilometri (params$distanza)
#vanno poi verificate le serie che non hanno limitrofe nel raggio stabilito da "distanza" ma che possono essere ccomunque valide.
purrr::compact(codiciSerieValideSenzaLimitrofe)->codiciSerieValideSenzaLimitrofe

if(!length(codiciSerieValideSenzaLimitrofe)){
  codiciSerieValideSenzaLimitrofe<-NULL
}else{
  unlist(codiciSerieValideSenzaLimitrofe)->codiciSerieValideSenzaLimitrofe
}
#A questo punto ho:
# - codiciSerieValide ( i codici delle serie limitrofe/unione valide)
# - codiciSerieValideSenzaLimitrofe (codici delle serie valide ma che non hanno stazioni limitrofe)

if(is.null(codiciSerieValide) & is.null(codiciSerieValideSenzaLimitrofe)) stop("NOn ci sono serie valide per questo dataset!")

ifelse(length(codiciSerieValide),TRUE,FALSE)->CODICI_SERIE_VALIDE
ifelse(length(codiciSerieValideSenzaLimitrofe),TRUE,FALSE)->CODICI_SERIE_VALIDE_SENZA_LIMITROFE
if(!length(codiciSerieValide)) newAna<-tibble() #dataframe con zero righe
```

<br>

# Regione `r params$regione`,  parametro: `r ifelse(grepl("^p",PARAM),"precipitazione",PARAM)` 

<br>

Identificazione delle serie potenzialmente utili al:

- calcolo dei trend di lungo periodo
- al calcolo dei valori climatologici 1991-2020

Le serie identificate iniziano non piu' tardi del **`r PRIMO_ANNO_DISPONIBILE`** e terminano non prima del **`r ULTIMO_ANNO_DISPONIBILE`**. La disponibilita' e la continuita' delle serie è stata verificata a livello annuale. 

👉 I dati giornalieri delle serie identificate come valide sono state salvate sul file **`r glue::glue("{PARAM}.{REGIONE}.serie_valide.csv")`**.

Per il calcolo dei valori mensili sono stati utilizzati i criteri del WMO: 

- la regola del 5/10 per i dati giornalieri di temperatura
- 0 dati mancanti per i dati giornalieri di precipitazione

<hr>

### Sintesi dati
<br>

| Numero di serie in anagrafica | Numero di serie con almeno un anno valido | Numero di serie valide |
|-------------------------------|-------------------------------------------|------------------------|
| `r NUMERO_SERIE`               | `r NUMERO_DI_SERIE_CON_DATI`              | `r nrow(newAna)+length(codiciSerieValideSenzaLimitrofe)`           |

<br>

Per la regione `r params$regione` sono disponibili `r NUMERO_SERIE` stazioni in anagrafica. Le serie che per il parametro `r params$param` hanno almeno un valore annuale valido sono **`r NUMERO_DI_SERIE_CON_DATI`** (non tutte le stazioni in anagrafica hanno serie di dati per tutti e tre i parametri precipitazione, tmax e tmin). Le serie potenzialmente utili al calcolo dei valori climatologici 1991-2020/trend di lungo periodo sono **`r nrow(newAna)+length(codiciSerieValideSenzaLimitrofe)`**. In particolare:

- il numero di serie potenzialmente utili al calcolo dei valori climatologici 1991-2020/trend di lungo periodo con almeno una stazione limitrofa nel raggio di `r params$distanza/1000` km è **`r nrow(newAna)`**.

- il numero di serie potenzialmente utili al calcolo dei valori climatologici 1991-2020/trend di lungo periodo prive di stazioni limitrofe nel raggio di `r params$distanza/1000` km è **`r length(codiciSerieValideSenzaLimitrofe)`**.

<br>


### Reti di provenienza delle serie

```{r reti,echo=FALSE,warning=FALSE,include=TRUE,fig.width=6.5,fig.asp=1}
ggplot(data=ana %>% filter(SiteID %in% names(ydati)) %>% mutate(nome_rete=str_wrap(nome_rete,20)))+
  geom_bar(stat = "count",aes(x=nome_rete,fill=nome_rete))+
  ylab("Numero di stazioni")+
  xlab("")+
  scale_fill_discrete(guide="none")+
  theme_bw()+
  theme(axis.text.x = element_text(angle=90))
```

<hr>

Distinguiamo due casi:

- stazioni che nel raggio di `r params$distanza/1000` km hanno stazioni limitrofe
- stazioni che nel raggio di `r params$distanza/1000` km non hanno stazioni limitrofe

In entrambi i casi vogliamo identificare serie sufficientemente lunghe e complete. L'analisi di completezza e continuità delle serie con stazioni limitrofe viene fatta dopo aver unificato le serie. 

**Quando uniamo due serie limitrofe?**

Due serie limitrofe vengono unite per generare una nuova serie "unione" quando:

- le due serie si sovrappongono temporalmente solo parzialmente oppure
- le due serie sono totalmente disgiunte

Quando due serie limitrofe si sovrappongono completamente dal punto di vista temporale vengono analizzate separatamente e nessuna serie unione viene generata.

```{asis,echo=CODICI_SERIE_VALIDE}
<br>
<br>
<br>
  
### Serie limitrofe
  
`SiteID` e `SiteID2` sono i codici delle coppie di stazioni limitrofe. Il campo `nomeSerieUnione` riporta il nome della nuova serie unione. Il nome della serie unione e' il nome della serie piu' recente dal punto di vista temporale. **Nella tabella che segue le righe evidenziate in verde si riferiscono a serie che iniziano prima del 1980**. 

<br>

```

```{r,eval=CODICI_SERIE_VALIDE,echo=FALSE,message=FALSE,include=FALSE}
table(newAna$SiteID)->tabellaID
names(tabellaID)[tabellaID>1]-> codici_id_ripetuti
ifelse(length(codici_id_ripetuti),TRUE,FALSE)->CODICI_ID_RIPETUTI

table(newAna$SiteID2)->tabellaID2
names(tabellaID2)[tabellaID2>1]-> codici_id2_ripetuti
ifelse(length(codici_id2_ripetuti),TRUE,FALSE)->CODICI_ID2_RIPETUTI
```

```{asis,echo=CODICI_ID_RIPETUTI}
#### Codici SiteID ripetuti

⛔️ I codici  che seguono vanno eliminati dai risultati intervenendo sul programma!
  
  
```

```{r,eval=CODICI_ID_RIPETUTI,echo=FALSE,message=FALSE,include=TRUE,class.output='bg-warning'}
print(codici_id_ripetuti)
```

```{asis,echo=CODICI_ID2_RIPETUTI}
#### Codici SiteID2 ripetuti

⛔️ I codici  che seguono vanno eliminati dai risultati intervenendo sul programma!


  
```

```{r,eval=CODICI_ID2_RIPETUTI,echo=FALSE,message=FALSE,include=TRUE,class.output='bg-warning'}
print(codici_id2_ripetuti)
```

<br>

```{r tabella,include=TRUE,echo=FALSE,message=FALSE,warning=FALSE,eval=CODICI_SERIE_VALIDE}
newAna %>%
  mutate(serie_lunga=ifelse((primo_anno_valido.x<1980) |(primo_anno_valido.y<1980),1,0))->newAna

datatable(newAna %>% dplyr::select(-matches("label"),-matches("County"))) %>%
  formatStyle(columns = "serie_lunga",target="row",backgroundColor = styleEqual(c(0,1),c("white","lightgreen")))
```  

### Anagrafica serie valide

Qui e' possibile scaricare l'anagrafica di tutte le serie identificate come potenzialmente utili al calcolo dei climatologici 1991-2020 e/o al calcolo dei trend di lungo periodo. Questa anagrafica include la selezione finale di tutte le serie (che abbiano serie limitrofe o meno).

```{r,include=TRUE,message=FALSE,warning=FALSE,echo=FALSE}
#anagrafica di tutte le serie 
c(codiciSerieValide,codiciSerieValideSenzaLimitrofe)->codiciTutti
codiciTutti[!is.null(codiciTutti)]->codiciTutti
str_remove(codiciTutti,"_.+$")->temp

datatable(ana %>% filter(SiteID %in% temp))

downloadthis::download_this(ana %>% filter(SiteID %in% temp),output_name=glue::glue("{PARAM}.{REGIONE}.anagrafica.stazioni_valide"),output_extension=".csv",button_label="Scarica anagrafica")


daScrivere<-NULL
if(!is.null(codiciSerieValide) & !is.null(codiciSerieValideSenzaLimitrofe)) left_join(finale[,c("yy","mm","dd",codiciSerieValide)],dati[,c("yy","mm","dd",codiciSerieValideSenzaLimitrofe)])->daScrivere
if(!is.null(codiciSerieValideSenzaLimitrofe)) dati[,c("yy","mm","dd",codiciSerieValideSenzaLimitrofe)]->daScrivere
if(!is.null(codiciSerieValide)) finale[,c("yy","mm","dd",codiciSerieValide)]->daScrivere


write_delim(daScrivere,file=glue::glue("{PARAM}.{REGIONE}.serie_valide.csv"),delim=";",col_names = TRUE)
```

<hr>

## Disponibilità dati

Il grafico sulla disponibilità dei dati rappresenta i dati aggregati a livello annuale. Il `grigio` corrisponde a undato disponibile, il `nero` corrisponde a un dato mancante. Ogni colonna rappresenta una serie di dati annuali dal `r annoI` (parte alta del grafico) a `r annoF` (in basso).


```{asis,echo=CODICI_SERIE_VALIDE}

<br>
  
### Serie con stazioni limitrofe
  
<br>
```

```{r vismiss,include=TRUE,echo=FALSE,message=FALSE,warning=FALSE,fig.height=8, fig.width=10,eval=CODICI_SERIE_VALIDE}
print(vis_miss(as.data.frame(ydati2[,codiciSerieValide])))
```

```{asis,echo=CODICI_SERIE_VALIDE_SENZA_LIMITROFE}

<br>
  
### Serie senza stazioni limitrofe
  
<br>
```

```{r vismiss2,include=TRUE,echo=FALSE,message=FALSE,warning=FALSE,fig.height=8, fig.width=10,eval=CODICI_SERIE_VALIDE_SENZA_LIMITROFE}
print(vis_miss(as.data.frame(ydati[,codiciSerieValideSenzaLimitrofe])))
```

<hr>

### Distribuzione spaziale delle serie identificate

In blu e in rosso sono identificate le stazioni identificate come "valide" fra quelle che hanno una stazione limitrofa nel raggio di `r params$distanza/1000` km.

In verde sono riportate le stazioni identificate come "valide" prive di stazioni limitrofe nel raggio di `r params$distanza/1000` km.

<br>


```{r mappa_serie_associate, echo=FALSE, fig.height=8, fig.width=10, message=FALSE, warning=FALSE, include=TRUE}

if(is.null(codiciSerieValide)){

leaflet() %>%
  leaflet::addTiles() %>%
  leaflet::addCircleMarkers(data=ana %>% filter(SiteID %in% codiciSerieValideSenzaLimitrofe),lng = ~Longitude,lat=~Latitude,color = "red",label = ~SiteID)
  
}

if(is.null(codiciSerieValideSenzaLimitrofe)){

leaflet() %>%
  leaflet::addTiles() %>%
  leaflet::addCircleMarkers(data=ana %>% filter(SiteID %in% str_remove(newAna$SiteID2,"_+")),lng = ~Longitude,lat=~Latitude,color = "red",label = ~SiteID) %>%
  leaflet::addCircleMarkers(data=ana %>% filter(SiteID %in% str_remove(newAna$SiteID,"_+")),lng = ~Longitude,lat=~Latitude,color = "blue",label = ~SiteID)  
  
}

if(!is.null(codiciSerieValideSenzaLimitrofe) & !is.null(codiciSerieValide)){

leaflet() %>%
  leaflet::addTiles() %>%
  leaflet::addCircleMarkers(data=ana %>% filter(SiteID %in% str_remove(newAna$SiteID2,"_+")),lng = ~Longitude,lat=~Latitude,color = "red",label = ~SiteID) %>%
  leaflet::addCircleMarkers(data=ana %>% filter(SiteID %in% str_remove(newAna$SiteID,"_+")),lng = ~Longitude,lat=~Latitude,color = "blue",label = ~SiteID) %>%
  leaflet::addCircleMarkers(data=ana %>% filter(SiteID %in% codiciSerieValideSenzaLimitrofe),lng = ~Longitude,lat=~Latitude,color = "green",label = ~SiteID)  
  
}
```

<hr>

### Grafici serie

```{asis,echo=CODICI_SERIE_VALIDE}

<br>

#### Serie valide (serie con stazioni limitrofe)
  
<br>
```


```{r,include=TRUE,echo=FALSE,message=FALSE,warning=FALSE,fig.width=8,fig.height=6,eval=CODICI_SERIE_VALIDE}

purrr::walk(.x=codiciSerieValide,.f=function(.x){
  
  
  as.vector(ydati2[,.x])->serie
  print(plot(ydati2[,c(.x)],main=.x))
  
})

```

```{asis,echo=CODICI_SERIE_VALIDE_SENZA_LIMITROFE}

<br>

#### Serie valide (serie con stazioni limitrofe)

<br>
```

```{r,include=TRUE,echo=FALSE,message=FALSE,warning=FALSE,fig.width=8,fig.height=6,eval=CODICI_SERIE_VALIDE_SENZA_LIMITROFE}
purrr::walk(.x=codiciSerieValideSenzaLimitrofe,.f=function(.x){
  
  
  as.vector(ydati[,.x])->serie
  print(plot(ydati[,c(.x)],main=.x))
  
})
```
